臺灣高等法院刑事裁定
109年度聲字第4299號
聲  請  人  臺灣高等檢察署檢察官
受  刑  人  黃怡國


                    （現於法務部○○○○○○○○○○○執行中）
上列聲請人因受刑人數罪併罰有二裁判以上，聲請定其應執行之
刑（聲請案號：109年度執聲字第2165號），本院裁定如下：
    主  文
黃怡國因犯如附表所示各罪所處之刑，應執行有期徒刑肆年玖月
。
    理  由
一、聲請意旨略以：受刑人黃怡國因竊盜等數罪，先後經判決確
    定如附表所示，應依刑法第53條、第50條第1項但書、第2項
    、第51條第5款規定，定其應執行之刑，爰依刑事訴訟法第4
    77條第1項聲請裁定等語。
二、按裁判確定前犯數罪者，併合處罰之。但有下列情形之一者
    ，不在此限：一、得易科罰金之罪與不得易科罰金之罪。二
    、得易科罰金之罪與不得易服社會勞動之罪。三、得易服社
    會勞動之罪與不得易科罰金之罪。四、得易服社會勞動之罪
    與不得易服社會勞動之罪。前項但書情形，受刑人請求檢察
    官聲請定應執行刑者，依第51條規定定之。又數罪併罰有二
    裁判以上者，應依第51條之規定，定其應執行之刑。刑法第
    50條、同法第53條分別定有明文。
三、經查：
  ㈠本件受刑人因竊盜等罪，經臺灣新北地方法院及本院判處如
    附表所示之刑，且均經分別確定在案，俱有各該刑事判決書
    及本院被告前案紀錄表附卷可憑（見本院卷第17至115、126
    至127頁）。
  ㈡受刑人所犯如附表編號1至3所示之罪所處之刑均得易科罰金
    ，另附表編號4至13所示之罪所處之刑則均不得易科罰金，
    核屬刑法第50條但書第1項第1款情形，依同條第2項規定，
    須經受刑人請求檢察官聲請定其應執行刑者，始得全部依第
    51條規定合併定其應執行之刑。茲受刑人業已請求檢察官聲
    請合併定其應執行之刑，此有受刑人簽署之定刑聲請切結書
    附卷可稽（見本院卷第9頁），故經本院審核，認聲請為正
    當。
  ㈢而按法律上屬於自由裁量之事項，有其外部性界限及內部性
    界限，並非概無拘束。依據法律之具體規定，法院應在其範
    圍選擇為適當之裁判者，為外部性界限；而法院為裁判時，
    應考量法律之目的，及法律秩序之理念所在者，為內部性界
    限。法院為裁判時，二者均不得有所踰越。在數罪併罰，有
    二裁判以上，定其應執行之刑時，固屬於法院自由裁量之事
    項，然仍應受前揭外部性界限及內部性界限之拘束（最高法
    院94年度台非字第233 號判決意旨參照）。附表編號2至3、
    4至13所示之罪，業經本院以109年度上易字第1215號判決分
    別定其應執行之刑為有期徒刑8月、3年10月等情，有上開刑
    事判決書及本院被告前案紀錄表附卷可按（見本院卷第25、
    126頁），爰審酌該內部性及外部性界限，及受刑人所犯上
    開各罪之犯罪類型、態樣、侵害法益等情狀，復就其所犯數
    罪為整體之非難性評價後，定其應執行之刑如主文所示。
四、爰依刑事訴訟法第477條第1項，第50條第2項、第53條、第5
    1條第5款，裁定如主文。
中　　華　　民　　國　  109    年　  11  　月　　9　　日
                  刑事第二十五庭審判長法  官  邱滋杉
                                      法  官  文家倩
                                      法  官  黃翰義
以上正本證明與原本無異。
如不服本裁定，應於收受送達後五日內向本院提出抗告狀。
                                      書記官  邱鈺婷
中　　華　　民　　國　　109 　年　　11　　月　　11　　日
附表：
編號  1 2 3 罪名  毒品危害防制條例 (施用第二級毒品) 竊盜 竊盜 宣告刑  有期徒刑5月 有期徒刑5月 有期徒刑5月 犯罪日期  108年7月23日 108年7月3日 108年7月3日 偵查（自訴）機關年度案號  臺灣新北地方檢察署108年度偵字第 24063號 臺灣新北地方檢察署108年度偵字第 23973號  最後事實審 法院 臺灣新北地方法院 本院   案號 109年度簡字第609號 109年度上易字第1215號   判決日期 109年5月7日 109年9月3日  確定判決 法院 同上 同上   案號 同上 同上   確定日期 109年6月9日 同上  

編號  4 5        6 罪名  竊盜 竊盜 竊盜 宣告刑  有期徒刑7月 有期徒刑7月 有期徒刑7月 犯罪日期  108年4月28日 108年6月3日 108年5月30日 偵查（自訴）機關年度案號  臺灣新北地方檢察署108年度偵字第23973號   最後事實審 法院 本院    案號 109年度上易字第1215號    判決日期 109年9月3日   確定判決 法院 同上    案號 同上    確定日期 同上   

編號  7 8        9 罪名  竊盜 竊盜 竊盜 宣告刑  有期徒刑8月 有期徒刑7月 有期徒刑8月 犯罪日期  108年6月10日 108年6月27日 108年7月2日 偵查（自訴）機關年度案號  臺灣新北地方檢察署108年度偵字第23973號   最後事實審 法院 本院    案號 109年度上易字第1215號    判決日期 109年9月3日   確定判決 法院 同上    案號 同上    確定日期 同上   

編號  10 11        12 罪名  竊盜 竊盜 竊盜 宣告刑  有期徒刑7月 有期徒刑7月 有期徒刑8月 犯罪日期  108年7月6日 108年7月10日 108年7月15日 偵查（自訴）機關年度案號  臺灣新北地方檢察署108年度偵字第23973號   最後事實審 法院 本院    案號 109年度上易字第1215號    判決日期 109年9月3日   確定判決 法院 同上    案號 同上    確定日期 同上   
   　　　　    
編號  13   罪名  竊盜   宣告刑  有期徒刑10月   犯罪日期  108年7月19日   偵查（自訴）機關年度案號  臺灣新北地方檢察 署108年度偵字 第23973號   最後事實審 法院 本院    案號 109年度上易字 第1215號    判決日期 109年9月3日   確定判決 法院 同上    案號 同上    確定日期 同上